臺灣臺南地方法院刑事裁定
111年度重訴字第16號
公  訴  人  臺灣臺南地方檢察署檢察官
被      告  MOHD RAFE BIN MOKMIN（馬來西亞籍）



選任辯護人  岳世晟律師(法扶律師)
被      告  JALAIDI BIN MALI（馬來西亞籍）



選任辯護人  吳孟桓律師(法扶律師)
被      告  ABDULLA BIN ISMULA（馬來西亞籍）



選任辯護人  林金宗律師(法扶律師)
被      告  SEZALIE ANAK BIKACHO（馬來西亞籍）



選任辯護人  黃逸豪律師(法扶律師)
被      告  ABDUL MANAN BIN ABDURASIS（馬來西亞籍）



選任辯護人  陳寶華律師(法扶律師)
被      告  AZHMIL BIN ABDUL MANAN（馬來西亞籍）



選任辯護人  伍安泰律師(法扶律師)
上列被告因違反毒品危害防制條例等案件，經檢察官提起公訴（
111年度偵字第10746號、111年度偵字第15472號），本院裁定如
下：
    主  文
一、MOHD RAFE BIN MOKMIN自民國一百一十一年十一月十二日起
    ，延長羈押貳月。
二、JALAIDI BIN MALI自民國一百一十一年十一月十二日起，延
    長羈押貳月。
三、ABDULLA BIN ISMULA自民國一百一十一年十一月十二日起，
    延長羈押貳月。
四、SEZALIE ANAK BIKACHO自民國一百一十一年十一月十二日起
    ，延長羈押貳月。
五、ABDUL MANAN BIN ABDURASIS自民國一百一十一年十一月十
    二日起，延長羈押貳月。
六、AZHMIL BIN ABDUL MANAN自民國一百一十一年十一月十二日
    起，延長羈押貳月。
    理  由
一、按被告經法官訊問後，認為犯罪嫌疑重大，而有逃亡或有事
    實足認為有逃亡之虞者；或所犯為死刑、無期徒刑或最輕本
    刑為5年以上有期徒刑之罪，有相當理由認為有逃亡、湮滅
    、偽造、變造證據或勾串共犯或證人之虞，非予羈押，顯難
    進行追訴、審判或執行者，得羈押之，刑事訴訟法第101條
    第1項第1款、第3款分別定有明文。又重罪常伴有逃亡、滅
    證之高度可能，係趨吉避凶、脫免刑責、不甘受罰之基本人
    性，倘一般正常之人，依其合理判斷，可認為該犯重罪嫌疑
    重大之人具有逃亡或滅證之相當或然率存在，即已該當「相
    當理由」之認定標準，不以達到充分可信或確定程度為必要
    （最高法院98年度台抗字第668號裁定意旨參照）。又羈押
    之目的，在於確保刑事偵查、審判程序之完成及刑事執行之
    保全。刑事被告是否犯罪嫌疑重大、有無法定羈押事由及有
    無羈押之必要，於執行羈押後有無繼續羈押必要之判斷，乃
    屬事實審法院得依職權裁量之事項，事實審法院自得斟酌訴
    訟進行程度及其他一切情事而為認定（最高法院101年度台
    抗字第485號裁定意旨參照）。
二、本件被告MOHD RAFE BIN MOKMIN、JALAIDI BIN MALI、ABDU
    LLA BIN ISMULA、SEZALIE ANAK BIKACHO、ABDUL MANAN BI
    N ABDURASIS、AZHMIL BIN ABDUL MANAN（下稱被告6人）因
    違反毒品危害防制條例等案件，前經本院訊問後，以被告6
    人均涉犯毒品危害防制條例第4條第1、3項之運輸第一、三
    級毒品、懲治走私條例第2條第2項、第1項之私運管制物品
    進口未遂等罪之犯罪嫌疑重大，有刑事訴訟法第101條第1項
    第1款、第3款之情形，認有羈押之必要，於民國111年8月12
    日裁定執行羈押在案。茲因羈押期間即將屆滿，經本院訊問
    被告6人，並詢問其等辯護人之意見後，仍認被告6人涉犯上
    開犯罪嫌疑重大，又被告6人所涉運輸第一、三級毒品罪嫌
    ，係最輕本刑5年以上有期徒刑之重罪，此等重罪原常伴有
    逃亡之高度可能，且扣案毒品數量甚鉅，涉案情節嚴重，再
    佐以被告6人均為外籍人士，在臺灣無任何住居所，原本之
    生活、工作及親友均在外國，實有誘發被告6人逃亡以規避
    日後審判、執行之高度可能，故有相當理由足認被告6人有
    逃亡之虞。再本案業經本院於111年10月19日宣示判決，判
    處被告6人分別有期徒刑18年6月、17年，全案尚未確定，後
    續仍有上訴審理或執行程序尚待進行，仍有保全被告6人之
    必要。從而，本院審酌全卷及相關事證，並斟酌訴訟進行程
    度及其他一切情事，認被告6人羈押之原因尚未消滅，若命
    被告6人具保、責付、限制出境、出海或定期報到等侵害較
    小之手段，均不足以確保後續審判或執行程序之順利進行，
    復查無被告6人有符合刑事訴訟法第114條各款所定之情形，
    再衡以被告6人所涉運輸毒品之數量甚鉅，對於國人身心健
    康及社會治安之潛在危害性甚大，並權衡國家刑事司法權之
    有效行使、社會秩序及公共利益、被告人身自由之私益及防
    禦權受限制之程度，認對被告6人維持羈押處分尚屬適當、
    必要，合乎比例原則，而認有繼續羈押被告6人之必要，均
    應自111年11月12日起，延長羈押2月。
三、依刑事訴訟法第108條第1項、第5項，裁定如主文。
中　　華　　民　　國　　111 　年　　11　　月　　7 　　日
                  刑事第十三庭  審判長法  官  莊政達
　　　　　　　　　                    法  官  李音儀
                    　　　　　　　　　法　官  吳彥慧
以上正本證明與原本無異。
如不服本裁定，應於收受送達後5日內向本院提出抗告狀。（應
附繕本）
　　　　　　　　　　　　　　　　　　　書記官  張儷瓊
中　　華　　民　　國　　111 　年　　11　　月　　8 　　日